---
title: "R Notebook"
output: html_notebook
---

```{r}
library(tidyverse)
library(caret)
library(cluster)
```

## Daten importieren, bereinigen und zusammenfügen

```{r}
library(readr)
book_ratings <- read_delim("BX-CSV-Dump/BX-Book-Ratings.csv", 
    ";", escape_double = FALSE, trim_ws = TRUE)
```

```{r}
library(readr)
books <- read_delim("BX-CSV-Dump/BX-Books.csv", 
    ";", escape_backslash = TRUE, escape_double = FALSE, 
    trim_ws = TRUE)
```

```{r}
library(readr)
users <- read_delim("BX-CSV-Dump/BX-Users.csv", 
    ";", escape_double = FALSE, trim_ws = TRUE)
```

```{r}
books <- books %>%
  select(-`Image-URL-S`, -`Image-URL-M`, -`Image-URL-L`) %>%
  mutate(`Book-Author` = str_to_lower(`Book-Author`)) %>%
  mutate(`Publisher` = str_to_lower(Publisher)) %>%
  mutate(`Book-Title` = str_to_lower(`Book-Title`)) %>%
  mutate(`Book-Author` = str_replace_all(`Book-Author`, "ç", "c")) %>%
  mutate(`Book-Author` = str_replace_all(`Book-Author`, "ñ", "n")) %>%
  mutate(`Book-Author` = str_replace_all(`Book-Author`, "é", "e")) %>%
  mutate(`Book-Author` = str_replace_all(`Book-Author`, "è", "e")) %>%
  mutate(`Book-Author` = str_replace_all(`Book-Author`, "á", "a")) %>%
  mutate(`Book-Author` = str_replace_all(`Book-Author`, "à", "a")) %>%
  mutate(`Book-Author` = str_replace_all(`Book-Author`, "í", "i")) %>%
  mutate(`Book-Title` = str_replace_all(`Book-Title`, "ç", "c")) %>%
  mutate(`Book-Title` = str_replace_all(`Book-Title`, "ñ", "n")) %>%
  mutate(`Book-Title` = str_replace_all(`Book-Title`, "é", "e")) %>%
  mutate(`Book-Title` = str_replace_all(`Book-Title`, "è", "e")) %>%
  mutate(`Book-Title` = str_replace_all(`Book-Title`, "á", "a")) %>%
  mutate(`Book-Title` = str_replace_all(`Book-Title`, "à", "a")) %>%
  mutate(`Book-Title` = str_replace_all(`Book-Title`, "í", "i")) %>%
  mutate(`Publisher` = str_replace_all(`Publisher`, "ç", "c")) %>%
  mutate(`Publisher` = str_replace_all(`Publisher`, "ñ", "n")) %>%
  mutate(`Publisher` = str_replace_all(`Publisher`, "é", "e")) %>%
  mutate(`Publisher` = str_replace_all(`Publisher`, "è", "e")) %>%
  mutate(`Publisher` = str_replace_all(`Publisher`, "á", "a")) %>%
  mutate(`Publisher` = str_replace_all(`Publisher`, "à", "a")) %>%
  mutate(`Publisher` = str_replace_all(`Publisher`, "í", "i"))
```

```{r}
users <- users %>%
  mutate(Location = str_remove(Location, ".*,")) %>%
  mutate(Age = as.numeric(Age))
```

```{r}
book_ratings$`Book-Rating`[book_ratings$`Book-Rating` == 0] <- NA
books$`Year-Of-Publication`[books$`Year-Of-Publication` == 0] <- NA
```

```{r}
joined <- books %>%
  left_join(book_ratings) %>%
  left_join(users)
```

# Hausaufgabe 5:
## Versuchen Sie die Leser aus dem Buch-Datenset zu clustern: Welche Bücher gehören in welches Cluster?

Um die Lesenden zu clustern, muss man zunächst herausfinden, welche Variablen sich dafür eignen. Die User-ID eignet sich dafür nicht, da sich aus ihr keine* Distanzen ableiten lassen. Das Alter und die Bewertung der Lesenden eignet sich allerdings. Um die 2. Teilfrage beantworten zu können, werden Autornamen und Buchtitel ebenfalls behalten. Sie werden nicht berücksichtigt, da es sich nicht um numerische Objekte handelt.
Für das hierarchische Clustering sollte nur eine kleine Datenmenge verwendet werden. Zunächst werden also alle NAs entfernt. Um die Datenmenge weiter zu reduzieren, werden nur ca. 200 Zeilen genommen. Hierbei kann man unterschiedlich vorgehen. Zuerst habe ich die ersten 200 Zeilen genommen. Der Datensatz ist nach den ISBN sortiert, weshalb sich später in den Clustern keine aussagekräftige Auswahl an Buchtiteln ergeben hat (es stand fast überall John Grisham). Damit eine Vielfalt an Büchern berücksichtigt wird, habe ich den Datensatz nach User-ID sortiert und mir die ca. ersten 200 Zeilen angeguckt. Den Cut habe ich bei User 424 gezogen, alle darüber habe ich herausgefiltert. Wir haben nun insgesamt 203 Zeilen mit zufälligen Büchern und Bewertungen.

```{r}
joined <- na.omit(joined)
```
```{r}
joined_new_withbooks <- joined %>%
  select(`Book-Title`, `Book-Author`, `Book-Rating`, Age, `User-ID`) %>%
  filter(`User-ID` <= 424)
```

Die User-ID muss anschließend aus den oben genannten Gründen herausgefiltert werden.
```{r}
joined_new <- joined_new_withbooks %>%
  select(-`User-ID`, -`Book-Title`, -`Book-Author`)
```
### Daten standardisieren
```{r}
joined_new_scaled <- as.data.frame(scale(joined_new))
```

## Hierarchisches Clustering
Zuerst wird die Distanzmatrix erstellt.

```{r}
(joined_new_dist <- dist(joined_new_scaled, method = "euclidean"))
```
```{r}
joined_new_hc <- hclust(joined_new_dist, method = "complete")
plot(joined_new_hc)
```
Auf den ersten Blick lassen sich hier 2 bis max. 4 Cluster erkennen. Ich entscheide mich für 4 Cluster:

```{r}
plot(joined_new_hc)
groups <- cutree(joined_new_hc, k = 4)
rect.hclust(joined_new_hc, k = 4, border = "red")
```

```{r}
joined_new_withbooks %>%
  mutate(cluster = groups) %>%
  arrange(desc(cluster))
```

Das erste Cluster beinhaltet junge User*innen (17-29), die eher mittelmäßige Bewertungen geben (4-7). Das zweite Cluster beinhalter eher User*innen mittleren Alters bis ältere User*innen (35-62), die relativ gute Bewertungen abgeben (7-10). Das dritte zeigt wieder eher junge User*innen (17-27), die aber positive Bewertungen abgeben (7-10). Im vierten Cluster finden sich wieder die mittelalten bis älteren User*innen (35-62), die allerdings eher negative Bewertungen abgeben (3-6) 

## K Means Clustering

Beim hierarchischen Clustering haben wir 3 Cluster verwendet. Dies könnten wir hier auch machen, wir probieren es trotzdem nochmal mit dem Scree-Test:
### Scree-Test, um k zu ermitteln





